# DESARROLLADOR FRONTEND

# **Samuel Figueroa**

### • DATOS PERSONALES •

Porlamar, Venezuela +584120962677 samuelfs96@gmail.com

#### • LINKS •

<u>LinkedIn</u> <u>Github</u> <u>Página Web</u>

### • COMPETENCIAS •

- HTML
- CSS
- JAVASCRIPT
- REACT.JS
- NEXT.JS
- Resolución de problemas
- Razonamiento lógico
- Trabajo en equipo

#### ∘ IDIOMAS ∘

- Español (nativo)
- Inglés (básico)

# FORMACIÓN ACADÉMICA

Técnico superior en Informática, Universidad Antonio José de Sucre

2015-2018

# FORMACIÓN COMPLEMENTARIA

Ingles básico (2012-2014) Conversacional (2015),

Fundación Universidad de Carabobo (FUNDAUC)

2012-2015

Master en PHP, SQL, POO, MVC, Laravel, Symfony, WordPress, Udemy

2010

The complete web development bootcamp,

Udemy

2021

### PERFIL PROFESIONAL

Soy Samuel Figueroa, como desarrollador frontend me esfuerzo por combinar mi experiencia y pasión para crear soluciones tecnológicas atractivas que sean fácilmente accesibles para el usuario a través de interfaces eficaces y de alta calidad. Algunas de las tecnologías que manejo más destacadas son: html, css, javascript, php, laravel, wordpress, reactjs, nextjs, tailwind, materialui, entre otras... Siempre estoy en constante aprendizaje y me encantan los retos.

## **EXPERIENCIA PROFESIONAL**

#### **Desarrollador Web**

Software Factory (BOOMIDEAS)

Febrero 2018 — 2020

Desarrollador web para empresa consultora. Destacando proyectos como:

- LogísticaIntegral / Osep: Sistema web creado para la automatización de procesos en dicha empresa, entre funcionalidades en las que participe esta, la creación de reportes pdf y gráficos. Aplicando conocimientos en html, css, javascript, php, laravel, dompdf y chart.js.
- LogisticaGanadera: Sistema creado para un cliente de la empresa, cuyo objetivo era el control digital de ganado. Mi aporte principalmente fue la interfaz de vacunación y reportes pdf. Aplicando conocimientos en html, css, javascript, php, laravel y dompdf.

#### **Desarrollador Frontend**

Visible Design

octubre 2020 — 2021

Desarrollador Frontend para empresa consultora. Entre mis actividades destacadas están:

- Pasar diseño de figma a html, css, javascript/react o php para la maquetación y creación de la web solicitada por un cliente.
- Participación en la creación de proyecto FleetTracking, aplicación solicitada por cliente para llevar el seguimiento de vuelos y ubicación en tiempo real. Aplicando conocimientos en html, css, javascript, react.js, gatsby y conexión a Leaflet.

#### **Desarrollador Frontend**

ServicePad

junio 2021 — 2022

Desarrollador Frontend para una empresa startup (proyecto para la creación y firma de contratos digitales). Entre mis actividades destacadas están:

- Realizar reuniones correspondientes siguendo la metologia agile: dayli, sprint review, retro, planning etc.
- Realizar las actividades asignadas en el tiempo correspondiente, destacando: la
  creación de interfaces dinámicas siguiendo el diseño planteado en figma, creación y
  validación de formularios, conexión al api realizada por el equipo de backend,
  integración con software de firma digital. Aplicando conocimientos en html, css,
  javascript, react, next.js, redux y materialui.

#### Freelancer

2022 — actualidad

Desarrollador Frontend freelance. Entre los proyectos que he trabajado destacan:

 Diseño y creación de páginas/aplicaciones web para diversos clientes. Tecnologías: html, css, javascript, react, tailwind, node.

# **Desarrollador Frontend**

CPANAX

noviembre 2022 — 2023

Desarrollador Frontend para empresa TI. Entre mis actividades destacadas están:

- Realizar reuniones correspondientes para control de tareas, creación de interfaces y funcionalidades avanzadas para una herramienta nocode, refactorización y depuración de código.
- Tecnologías utilizadas: html, css, javascript, typescript, react, react-flow, chart.js, d3.js, zustand y materialui, entre otras librerias para funcionalidades concretas.